【裁判字號】    97,台聲,304
【裁判日期】    970410
【裁判案由】    債務人異議之訴
【裁判全文】
最高法院民事裁定              九十七年度台聲字第三０四號
聲  請  人  坡心商業股份有限公司
法定代理人  乙○○
訴訟代理人  陳福寧律師
上列聲請人因與甲○○等間債務人異議之訴事件，對於中華民國
九十六年十二月十三日本院裁定（九十六年度台上字第二七八二
號），聲請再審，本院裁定如下：
    主  文
聲請駁回。
聲請訴訟費用由聲請人負擔。
    理  由
查聲請人對於本件前程序第二審判決提起上訴，本院九十六年度
台上字第二七八二號裁定（下稱原確定裁定）以：聲請人提起第
三審上訴，非表明該判決所違背之法令及其具體內容，暨依訴訟
資料合於該違背法令之具體事實，更未具體敘述為從事法之續造
、確保裁判之一致性或其他所涉及之法律見解具有原則上重要性
之理由，難認其已合法表明上訴理由，自與程式不合，因以聲請
人上訴不合法為由，裁定予以駁回。聲請人對原確定裁定聲請再
審固主張：伊對前程序第二審判決提起上訴，上訴理由狀已指摘
前程序第二審判決有不適用法規或適用不當之違背法令及其具體
內容，依訴訟資料合於該違背法令之具體事實；縱認欠缺具體敘
述為從事法之續造、確保裁判之一致性或其他所涉及之法律見解
具有原則上重要性之理由，有不合法情事，其情形應係可以補正
，未依民事訴訟法第四百八十一條準用同法第四百四十四條第一
項但書規定先命補正，逕以上訴不合法予以裁定駁回，於法不合
，伊得依同法第五百零七條規定準用第四百九十六條第一項第一
款適用法規顯有錯誤之再審事由，聲請再審等詞，為其論據。惟
核其聲請狀內表明之再審理由，無非再次說明其對於前訴訟程序
第二審判決不服之理由，對於原確定裁定究有如何合於民事訴訟
法第四百九十六條第一項第一款規定之具體情事，則未能敘明；
且聲請人對前程序第二審判決提起上訴，上訴狀內除指摘該判決
有不適用法規及理由矛盾之違法外，亦多所指摘該判決有採證認
事不當之情事，原確定裁定以聲請人未依民事訴訟法第四百七十
條第二項規定具體敘述為從事法之續造、確保裁判之一致性或其
他所涉及之法律見解具有原則上重要性之理由，因認聲請人之第
三審上訴為不合法，揆諸前揭說明，並無適用法規顯有錯誤情事
。末查當事人提起第三審上訴，對第二審判決如何違背法令未有
具體之指摘時，不得謂已合法表明上訴理由，依民事訴訟法第四
百七十一條第一項規定意旨，如未於提起上訴後二十日之法定期
限內補正，法院毋庸命其補正，逕以裁定駁回之，此乃第三審程
序異於第二審程序之特別規定。原確定裁定以聲請人未依民事訴
訟法第四百七十條第二項規定具體敘述為從事法之續造、確保裁
判之一致性或其他所涉及之法律見解具有原則上重要性之理由，
未命補正即以不合法裁定駁回其第三審上訴，殊無適用法規顯有
錯誤之可言。從而本件再審之聲請，不能認為有理由，應予駁回
。
據上論結，本件聲請為無理由。依民事訴訟法第九十五條、第七
十八條，裁定如主文。
中    華    民    國  九十七  年    四    月    十    日
                      最高法院民事第四庭
                          審判長法官  許  朝  雄
                                法官  陳  淑  敏
                                法官  鄭  玉  山
                                法官  吳  麗  女
                                法官  黃  義  豐
      本件正本證明與原本無異
                                      書  記  官
中    華    民    國  九十七  年    四    月  二十三  日
                                                      Ｅ


司法院資訊處製作；財團法人民間司法改革基金會備份。
